【裁判字號】    99,審訴,473
【裁判日期】    990730
【裁判案由】    違反毒品危害防制條例
【裁判全文】
臺灣新竹地方法院刑事判決             99年度審訴字第473號
公  訴  人  臺灣新竹地方法院檢察署檢察官
被      告  李寶珠
上列被告因違反毒品危害防制條例案件，經檢察官提起公訴（99
年度毒偵字字第126 號），經被告於本院準備程序中，就被訴事
實為有罪之陳述，經告知被告簡式審判程序之旨，並聽取檢察官
、被告之意見後，經本院合議庭裁定由受命法官進行簡式審判程
序，本院判決如下：
    主  文
李寶珠施用第一級毒品，處有期徒刑陸月；如易科罰金，以新臺
幣壹仟元折算壹日。
    犯罪事實
一、李寶珠前於民國95年間，因施用第一級毒品案件，經臺灣桃
    園地方法院於95年3月31日以95年度毒聲字第405號裁定送觀
    察、勒戒後，認無繼續施用毒品之傾向，於95年11月8 日執
    行完畢釋放出所，經臺灣桃園地方法院檢察署檢察官於95年
    11月29日以95年度毒偵字第694號、第725號為不起訴處分確
    定。詎其仍不知悔改，於前開觀察、勒戒執行完畢釋放後5
    年內，復基於施用第一級毒品海洛因之犯意，於98年12月13
    日上午11時31分許採尿時起往前回溯26小時內之某時，在其
    位於新竹縣關西鎮○○路1號之4住處內，以將第一級毒品海
    洛因摻水置於注射針筒（未扣案）注射入體內之方式，非法
    施用第一級毒品海洛因1 次。嗣李寶珠因另涉竊盜案件，為
    警於98年12月13日執行拘提查獲；經李寶珠同意採集其尿液
    送驗後，結果呈可待因、嗎啡陽性反應，始悉上情。
二、案經新竹縣政府警察局新埔分局報告臺灣新竹地方法院檢察
    署檢察官偵查起訴。
    理    由
一、程序部分：
    按除被告所犯為死刑、無期徒刑、最輕本刑為3 年以上有期
    徒刑之罪或高等法院管轄第一審案件者外，於前條第1 項程
    序進行中，被告先就被訴事實為有罪之陳述時，審判長得告
    知被告簡式審判程序之旨，並聽取當事人、代理人、辯護人
    及輔佐人之意見後，裁定進行簡式審判程序，刑事訴訟法第
    273條之1第1 項定有明文。本件被告李寶珠所犯係死刑、無
    期徒刑、最輕本刑為3 年以上有期徒刑以外之罪，其於準備
    程序中就被訴事實為有罪之陳述，經告知簡式審判程序之旨
    ，並聽取公訴人及被告李寶珠之意見後，本院合議庭認為適
    宜裁定由受命法官獨任進行簡式審判程序，合先敘明。
二、認定被告李寶珠犯行所憑之各項證據：
（一）被告李寶珠於偵查中之供述及於本院準備程序、簡式審判
      程序時之自白（見偵查卷第18頁，本院卷第11頁背面、第
      15頁）：被告李寶珠坦承其將第一級毒品海洛因摻水置於
      注射針筒注射入體內之方式而施用第一級毒品海洛因1 次
      之犯行。
（二）新竹縣政府警察局新埔分局毒品犯罪嫌疑人尿液採驗作業
      管制紀錄、詮昕科技股份有限公司濫用藥物尿液檢驗報告
      （編號：8C180055號）各1 份在卷可稽（見偵查卷第7、8
      頁）：被告李寶珠之尿液（檢體編號：098116號），經送
      詮昕科技股份有限公司以氣相層析質譜分析法鑑定後，呈
      可待因、嗎啡陽性反應，其濃度分別為861ng/ml、11368
      ng/ml，各逾閾值濃度（均為300ng/ml）2倍、38倍有餘；
      佐證被告李寶珠於98年12月13日上午11時31分許採尿時起
      往前回溯26小時內之某時應有施用第一級毒品海洛因1 次
      之事實，核與被告李寶珠所為之自白相符。
（三）被告李寶珠前於95年間，因施用第一級毒品案件，經臺灣
      桃園地方法院於95年3月31日以95年度毒聲字第405號裁定
      送觀察、勒戒後，認無繼續施用毒品之傾向，於95年11月
      8 日執行完畢釋放出所，經臺灣桃園地方法院檢察署檢察
      官於95年11月29日以95年度毒偵字第694號、第725號為不
      起訴處分確定等情，有臺灣高等法院被告前案紀錄表、刑
      案資料查註紀錄表及全國施用毒品案件紀錄表各1 份在卷
      可證。其於前開觀察、勒戒執行完畢釋放後5 年內，再犯
      本件施用毒品之犯行，依毒品危害防制條例第23條第2 項
      規定，本院自應予以審理。
（四）綜上，被告李寶珠本件犯行至堪明確，應依法予以論科。
三、論罪科刑：
（一）論罪：按海洛因係屬毒品危害防制條例第2 條第2項第1款
      所定之第一級毒品，不得非法持有、施用。是核被告李寶
      珠所為，係犯毒品危害防制條例第10條第1 項之施用第一
      級毒品海洛因罪。其持有第一級毒品海洛因後，進而施用
      ，其持有之低度行為應為施用之高度行為所吸收，不另論
      以持有第一級毒品罪。
（二）量刑：爰審酌被告李寶珠前有施用毒品經觀察勒戒處分及
      竊盜之刑事紀錄，此有臺灣高等法院被告前案紀錄表1 份
      在卷可參，已徵其素行非善，竟仍不知戒惕，再度違犯本
      件毒品危害防制條例第10條第1 項之罪，無視於毒品對於
      自身健康之戕害及國家對於杜絕毒品犯罪之禁令；並考量
      其犯罪之動機、目的單純；又施用毒品係自戕行為，犯罪
      手段平和，亦未因此而危害他人，所生損害非大；再衡其
      於犯後坦承犯行，態度尚可，並參諸施用毒品者均有相當
      程度之成癮性及心理依賴，其犯罪心態與一般刑事犯罪之
      本質並不相同，應側重以適當之醫學治療及心理矯治處遇
      為宜等一切情狀，量處如主文所示之刑，併諭知易科罰金
      之折算標準，以示懲儆。
據上論斷，應依刑事訴訟法第273條之1第1項、第299條第1項前
段，毒品危害防制條例第10條第1項，刑法第11條前段、第41條
第1項前段、第2項，判決如主文。
本案經檢察官洪期榮到庭執行職務。
中    華    民    國    99    年    7     月    30    日
                    刑事第九庭法  官    劉兆菊
以上正本證明與原本無異。
如不服本判決應於收受本判決後10日內向本院提出上訴書狀，上
訴書狀應敘述具體理由；上訴書狀未敘述上訴理由者，應於上訴
期間屆滿後20日內補提理由書狀於本院「切勿逕送上級法院」。
中    華    民    國    99    年    7     月    30    日
                              書記官    林兆嘉
附錄本案論罪科刑法條：
毒品危害防制條例第10條
施用第一級毒品者，處6月以上5年以下有期徒刑。
施用第二級毒品者，處3年以下有期徒刑。

司法院資訊處製作；財團法人民間司法改革基金會備份。
